【裁判字號】    90,易,3300
【裁判日期】    900928
【裁判案由】    違反動產擔保交易法
【裁判全文】
臺灣高雄地方法院刑事判決                          九十年度易字第三三號
    公  訴  人  臺灣高雄地方法院檢察署檢察官
    被      告  甲○○
右列被告因違反動產擔保交易法案件，經檢察官聲請簡易判決處刑（九十年度偵字第
一二五０九號），本院適用通常程序審理，判決如左：
    主  文
甲○○動產擔保交易之債務人，意圖不法之利益，將標的物遷移，致生損害於債權人
，處有期徒刑貳月，如易科罰金，以佰元折算壹日。
    事  實
一、甲○○於民國八十七年八月十五日，以動產擔保交易附條件買賣之方式，向朝欽
    實業股份有限公司（下稱朝欽公司）購買車牌號碼Ｅ３─５１４３號自小客車一
    部，為動產擔保交易之債務人。約定總價金新台幣（下同）九十萬六千七百六十
    元分六十期給付，每月一期，每期付款一萬五千零九十六元，標的物存放地點為
    高雄縣大寮鄉○○村○○路三四號，在價金未付清之前，標的物所有權仍屬於出
    賣人所有，買受人僅得依約占有使用，不得任意遷移或為其他處分。乃甲○○在
    取得標的物之後，僅付款二十八期，即拒不付款，意圖為自己不法之利益，於九
    十年三月間某日起，將該標的物遷移藏匿不知去向，致出賣人追索無著受有損害
    。
二、案經朝欽公司訴請台灣高雄地方法院檢察署檢察官偵查起訴。
    理  由
一、訊據被告固坦承將右開車輛遷移存放地點之事實，惟辯稱：車子伊放在台塑六輕
    那裡，車子是伊的代步工具，且伊也正常使用，所以約定必須停放在伊的住所，
    並不合理云云。然查，被告於偵查中供稱：「因我朋友無公務車，我將車給他使
    用」（詳九十年六月二十二日訊問筆錄），嗣於本院又謂車子伊在使用，前後矛
    盾，顯係圖卸之詞，且被告將車輛遷移，致出賣人追索無著，自有損害於出賣人
    ，亦無解於違反動產擔保交易法之責。此外，復有告訴人朝欽公司職員蘇福源、
    張達楨之指訴，並有附條件買賣契約書、動產擔保交易附條件買賣設定登記申請
    書及繳清設算明細表各一紙附卷可稽，事證明確，被告犯行堪予認定。
二、核被告所為，係犯動產擔保交易法第三十八條之罪，爰審酌被告已繳交之分期付
    款期數，犯後又未能還車，並藉詞推拖等一切情狀，量處如主文所示之刑，並諭
    知易科罰金之折算標準。
據上論斷，應依刑事訴訟法第四百五十二條、第二百九十九條第一項前段，動產擔保
交易法第三十八條、刑法第十一條前段、第四十一條第一項、罰金罰鍰提高標準條例
第一條前段、第二條，判決如主文。
中      華      民      國      九十      年      九    月    二十八    日
                                  臺灣高雄地方法院刑事庭
                                      法  官    吳  宏  榮
右正本證明與原本無異。
如不服本判決，應於判決送達後十日內，向本院提出上訴狀。
                                      書記官    呂  怜  勳
中      華      民      國      九十      年      九    月    二十八    日
附錄本案論罪科刑法條：
動產擔保交易法第三十八條
動產擔保交易之債務人，意圖不法之利益，將標的物遷移、出賣、出質、移轉、抵押
或為其他處分，致生損害債權人者，處三年以下有期徒刑、拘役或科或併科六千元以
下之罰金。


司法院資訊處製作；財團法人民間司法改革基金會備份。
